臺灣臺南地方法院新市簡易庭民事簡易判決   
111年度新簡字第264號
原      告  陳秀禧  
被      告  厲冠鋐  


上列被告因違反洗錢防制法等案件，原告提起刑事附帶民事訴訟
請求損害賠償，由本院刑事庭以110年度附民字第605號刑事附帶
民事訴訟裁定移送前來，經本院於民國111年6月21日言詞辯論終
結，判決如下：
    主      文
被告應給付原告新臺幣20萬元，及自民國110年12月25日起至清
償日止，按週年利率百分之5計算之利息。
訴訟費用由被告負擔。
本判決得假執行。
    事實及理由
一、被告經合法通知，無正當理由未於言詞辯論期日到場，核無
    民事訴訟法第386條所列各款情形，爰依原告之聲請，由其
    一造辯論而為判決。
二、原告起訴主張：
　㈠被告知悉一般人收取他人金融機構帳戶之用途，常係為遂行
    財產犯罪之需要，以便利贓款取得，及使相關犯行不易遭人
    追查，而已預見提供金融機構帳戶之資料任由他人使用，將
    可能遭他人利用作為詐欺等財產犯罪之工具，且他人如以該
    帳戶收受、提領詐欺等財產犯罪所得，將因此造成金流斷點
    而掩飾、隱匿此等犯罪所得之去向及所在，產生遮斷金流以
    逃避國家追訴、處罰之效果，竟猶不顧於此，基於縱其提供
    帳戶資料將幫助他人實施詐欺取財犯罪及幫助掩飾、隱匿詐
    欺犯罪所得之去向、所在，亦不違背其本意之不確定故意，
    於民國110年4月7日前之某不詳時間，在不詳地點，將其申
    辦之中國信託商業銀行帳戶（帳號：000-000000000000號，
    下稱系爭帳戶）資料，提供予真實姓名年籍不詳自稱「呂忠
    賓」所屬之詐騙集團使用。該等詐騙集團成員取得系爭帳戶
    資料後，意圖為自己不法之所有，基於詐欺取財及洗錢之犯
    意聯絡，由不詳詐騙集團成員在臉書社團以「黃芯茹」名義
    刊登打工兼職訊息，原告瀏覽後加入對方之LINE群組，對方
    佯稱可以投資乙太幣或美金獲利，以上開方式詐騙原告，致
    原告陷於錯誤，依該詐欺集團成員指示，於110年4月7日15
    時3分許，分2次共匯款新臺幣（下同）20萬元，至被告之系
    爭帳戶內，原告因此受有20萬元之財產上損害，爰依侵權行
    為之法律關係提起本件訴訟。
　㈡並聲明：
　⒈被告應給付原告20萬元，及自起訴狀繕本送達翌日起至清償
    日止，按週年利率5％計算之利息。
　⒉請准供擔保宣告假執行。
三、被告經合法通知，未於言詞辯論期日到場，亦未提出準備書
    狀作何聲明或陳述。
四、本院得心證之理由：
  ㈠被告上開所為，業經本院刑事庭以110年度金訴字第511號刑
    事判決被告幫助犯洗錢防制法第14條第1項之洗錢罪，累犯
    ，處有期徒刑4月，併科罰金2萬元，罰金如易服勞役，以1,
    000元折算1日。嗣臺灣臺南地方檢察署檢察官提起上訴，經
    臺灣高等法院臺南分院以111年度金上訴字第432號刑事判決
    撤銷原判決，改判被告幫助犯洗錢防制法第14條第1項之一
    般洗錢罪，處有期徒刑4月，併科罰金3萬元，罰金如易服勞
    役，以1,000元折算1日等情，有上開刑事判決在卷可稽，復
    經本院依職權調取上開刑事案件卷宗核閱無訛。而被告已於
    相當時期受合法通知，卻未於言詞辯論期日到場，復未提出
    書狀作何爭執，依民事訴訟法第280條第3項準用第1項規定
    視同自認，堪信原告上開主張為真實。
  ㈡按因故意或過失，不法侵害他人之權利者，負損害賠償責任
    。故意以背於善良風俗之方法，加損害於他人者亦同；數人
    共同不法侵害他人之權利者，連帶負損害賠償責任。不能知
    其中孰為加害人者亦同。造意人及幫助人，視為共同行為人
    ，民法第184條第1項、第185條分別定有明文。又所謂共同
    侵權行為，係指數人共同不法對於同一之損害，與以條件或
    原因之行為。加害人於共同侵害權利之目的範圍內，各自分
    擔實行行為之一部，而互相利用他人之行為，以達其目的者
    ，仍不失為共同侵權行為人，而應對於全部所發生之結果，
    連帶負損害賠償責任（最高法院78年度台上字第2479號判決
    意旨可資參照）。另連帶債務之債權人，得對於債務人中之
    一人或數人或其全體，同時或先後請求全部或一部之給付，
    民法第273條第1項定有明文。查被告將其所有系爭帳戶提供
    予詐欺集團，雖未直接對原告施用詐術，然其行為使詐欺集
    團成員藉此作為收取詐騙款項之用，為促成原告財物損失之
    助力行為，與原告所受損害間具備相當因果關係，依上開說
    明，自應視為共同侵權行為人而與該實施詐欺行為之不詳人
    士連帶賠償原告所受之損害。從而，原告依侵權行為之法律
    關係，請求被告賠償其金錢損失20萬元，核屬有據。
  ㈢又給付無確定期限者，債務人於債權人得請求給付時，經其
    催告而未為給付，自受催告時起，負遲延責任。其經債權人
    起訴而送達訴狀，或依督促程序送達支付命令，或為其他相
    類之行為者，與催告有同一之效力；遲延之債務，以支付金
    錢為標的者，債權人得請求依法定利率計算之遲延利息；應
    付利息之債務，其利率未經約定，亦無法律可據者，週年利
    率為百分之5，民法第229條第2項、第233條第1項前段及第2
    03條分別定有明文。本件原告請求被告賠償之金額，並未定
    有給付之期限，則原告請求自本件起訴狀繕本送達之翌日即
    110年12月25日起至清償日止，按週年利率5％計算之法定遲
    延利息，亦屬有據。
五、綜上，原告依據侵權行為之法律關係，請求被告給付20萬元
    ，及自110年12月25日起至清償日止，按週年利率5％計算之
    利息，為有理由，應予准許。
六、本件係刑事附帶民事訴訟，由合議庭裁定移送民事庭之事件
    ，依刑事訴訟法第504條第2項之規定，免納裁判費，故本件
    無應確定之訴訟費用額。至訴訟費用部分，雖無兩造應負擔
    之費用額，然本件原告之請求全部勝訴，仍應為訴訟費用負
    擔之諭知，併此敘明。
七、本判決係就民事訴訟法第427條規定適用簡易程序所為被告
    敗訴之判決，依同法第436條第2項準用第389條第1項第3款
    規定，應依職權宣告假執行。原告就此部分聲明願供擔保聲
    請宣告假執行，核無必要。
八、結論：本件原告之訴為有理由。爰依民事訴訟法第436條第2
    項、第385條第1項前段、第78條、第389條第1項第3款，判
    決如主文。
中　　華　　民　　國　　111 　年　　7 　　月　　11　　日
                    新市簡易庭  法  官  曾仁勇 
以上正本係照原本作成。
如不服本判決，應於判決送達後20日內，向本院提出上訴狀並表
明上訴理由，如於本判決宣示後送達前提起上訴者，應於判決送
達後20日內補提上訴理由書（須附繕本）。
如委任律師提起上訴者，應一併繳納上訴審裁判費。
中　　華　　民　　國　　111 　年　　7 　　月　　11　　日
                               書記官  吳佩芬